臺灣臺北地方法院小額民事判決
111年度北小字第3520號
原      告  國泰世紀產物保險股份有限公司

法定代理人  陳萬祥  
訴訟代理人  沈明芬  
            葉庭歡  
被      告  王忠信  


上列當事人間請求侵權行為損害賠償事件，經臺灣士林地方法院
移送前來，本院於民國111年9月20日言詞辯論終結，判決如下：
　　主    文
被告應給付原告新臺幣壹萬肆仟參佰參拾捌元，及自民國一百一
十一年三月十九日起至清償日止，按年息百分之五計算之利息。
原告其餘之訴駁回。
訴訟費用新臺幣壹仟元由被告負擔。
本判決原告勝訴部分得假執行。但被告如以新臺幣壹萬肆仟參佰
參拾捌元預供擔保後，得免為假執行。
    事實及理由
一、原告主張：被告於民國109年11月27日15時5分許，駕駛車號
    00-0000號自用小貨車（下稱系爭A車），行經臺北市信義區
    基隆路2段與吳興街口時，因倒車不慎，碰撞訴外人曹惠盈
    所駕駛之車號000-0000號自用小客車（下稱系爭B車），致
    系爭B車受有損害，系爭B車為原告承保曹惠盈所有，原告依
    保險契約以新臺幣（下同）18,845元將其修復，完成理賠。
    原告依保險法第53條取得代位求償權，被告因侵權行為應賠
    償該必要修復費用等語。並聲明：被告應給付原告18,845元
    ，及自支付命令送達翌日起至清償日止，按年息5％計算之利
    息。
二、被告辯稱：碰撞後，系爭B車只有一點點掉漆而已，估價單
    金額不合理等語。並聲明：原告之訴駁回。
三、按汽車倒車時，應顯示倒車燈光或手勢後，謹慎緩慢後倒，
    並應注意其他車輛及行人，道路交通安全規則第110條第2款
    定有明文。經查，被告於109年11月27日15時5分許，駕駛系
    爭A車，沿臺北市信義區吳興街西向東方向倒車時，系爭A車
    後車尾碰撞其後方靜止停等狀態之系爭B車前車頭而肇事之
    事實，有臺北市政府警察局道路交通事故調查卷宗、道路交
    通事故現場圖、A3類道路交通事故調查紀錄表、道路交通事
    故當事人登記聯單、交通事故照片黏貼記錄表等交通事故資
    料附卷可稽（見調解卷第12至22頁），堪認被告駕駛系爭A
    車倒車過程有過失，致碰撞系爭B車，自應負侵權行為之賠
    償責任。
四、次按因故意或過失，不法侵害他人之權利者，負損害賠償責任。汽車、機車或其他非依軌道行駛之動力車輛，在使用中加損害於他人者，駕駛人應賠償因此所生之損害。負損害賠償責任者，除法律另有規定或契約另有訂定外，應回復他方損害發生前之原狀。債權人得請求支付回復原狀所必要之費用，以代回復原狀，民法第184條第1項前段、第191條之2、第213條第1項、第3項分別定有明文。本件原告主張其被保險人曹惠盈因上揭交通事故致受有系爭B車修理費18,845元之損害，業據原告提出估價單、電子發票證明聯等件為證（見支付命令卷第19至21頁），被告雖辯稱估價單金額不合理云云，惟被告未指明原告所提估價單上何項目之修理費金額不合理，本院觀諸系爭B車之修理項目及金額，核與市場行情相符，並無過高之情形，故被告此部分所辯，無足憑取。又查，原告所承保之系爭B車係於106年10月出廠，有公路監理電子閘門車號查詢汽車車籍結果在卷可考（見本院卷第39頁），而系爭B車修復費包括工資2,000元、塗裝10,947元、零件5,898元（見支付命令卷第19至21頁），衡以本件系爭B車有關零件部分之修復，既以新零件更換被損害之舊零件，則在計算損害賠償額時，自應將零件折舊部分予以扣除（最高法院77年5月17日第9次民事庭會議決議參照），而依行政院所發布之固定資產耐用年數表及固定資產折舊率表，自用小客車之耐用年數為5年，依定率遞減法每年應折舊369/1000，並以1年為計算單位，其使用期間未滿1年者，按實際使用之日數相當於全年之比例計算之，不滿1月者，以1月計算之。系爭B車自出廠日106年10月起至發生車禍日即109年11月27日止，已使用3年2個月，據此，系爭B車扣除折舊後之零件費為1,391元（計算方式如附表），加上工資2,000元、塗裝10,947元，原告得向被告請求之系爭B車修復費應為14,338元。
五、從而，原告基於侵權行為及代位求償之法律關係，請求被告
    給付原告14,338元，及自支付命令送達翌日即111年3月19日
    起至清償日止按年息5％計算之法定遲延利息之範圍內，為有
    理由，應予准許。至原告逾此部分之請求，為無理由，應予
    駁回。
六、本件原告勝訴部分係小額程序為被告敗訴之判決，依民事訴
    訟法第436條之20規定，應依職權宣告假執行。本院並依同
    法第392條第2項規定，依職權宣告被告於預供擔保後，得免
    為假執行。
七、本件為判決之基礎已臻明確，兩造其餘主張、陳述並所提證
    據，經本院審酌後，認均與本件之結論無礙，爰不再一一論
    述，附此敘明。
八、本件訴訟費用額，依後附計算書確定如主文第3項所示金額
    。
中　　華　　民　　國　　111 　年　　10　　月　　4 　　日
              臺灣臺北地方法院臺北簡易庭
                                  法  官  羅富美
　　　　　　　　　　　　　　　　　
計算書：
項        目             金  額（新臺幣）    備    註
第一審裁判費             1,000元
合        計             1,000元
附表     年次 折            舊            額  折     舊     後     餘     額   金額 計算方式 金額 計算方式 一 2176 5898×0.369=2176 3722 0000-0000=3722 二 1373 3722×0.369=1373 2349 0000-0000=2349 三 867 2349×0.369=867 1482 0000-000=1482 四 91 1482×0.369×2/12=91 1391 1482-91=1391 註：元以下4捨5入。     
以上正本係照原本作成。
如不服本判決，須以違背法令為理由，應於判決送達後20日內向
本庭（臺北市○○○路0段000巷0號）提出上訴狀（須按他造當事人
之人數附繕本）。
中　　華　　民　　國　　111 　年　　10　　月　　4 　　日
              　　　　　　　　    書記官　陳鳳瀴
附錄：
一、民事訴訟法第436條之24第2項：對於小額程序之第一審裁判
    上訴或抗告，非以其違背法令為理由，不得為之。
二、民事訴訟法第436條之25：上訴狀內應記載上訴理由，表明
    下列各款事項：
    ㈠原判決所違背之法令及其具體內容。
    ㈡依訴訟資料可認為原判決有違背法令之具體事實。